# 请教陈版，中央企业应付工资余额问题

提问人：Manson_Luci 时间：2013-01-10 20:22:35
陈版，目前中央企业执行的“关于做好 2008 年度中央企业工资总额同经济效益挂钩工作的通知 国资厅发分配[2008]114号”中规定：“从 2008 年起，挂钩企业在批复的工资总额内从成本（费用）中据实列支实发工资，提取数大于实发数的余额，在编制年度财务决算之前应予冲回，不再留存工资结余。中央企业要加强对企业当期工资总额发放的调控，工资水平增长应科学、合理、适度，动用以前年度形成的工资结余，应事先报国资委审核同意。” 实务工作中，部分中央企业要求下面所属集团成员单位全部执行这个文件，造成所属子公司不能有应付工资余额，但很多公司当年的奖金都是采用估算预提，到次年 1 、 2 月份进行结算调整差额后发放，这个规定造成子公司当年不能提取奖金，或者提取的奖金只能先发放。也不符合准则的定义。 请问陈版： 1 、因为整个中央企业都是执行工效挂钩办法，那么国资厅发分配[2008]114号这个规定是否对中央企业所有下属子公司都适用？ 2 、对于这个规定与准则定义的不同，我们应如何理解？因为按权责发生制属于当期的奖金是可以估算预提的，毕竟很多公司都是到次年年初才核算完奖金的具体金额才发放。

回答人：chenyiwei
个人理解：还是要区分工效挂钩结余（工资储备基金）和已提取尚未发放（有明确发放计划）的欠发工资的界限。前者不是一项现时义务，不符合负债的定义；后者是符合负债定义的，应当予以确认。如果国资委态度明确要求应付工资不得有余额的，则可能只有基于重要性原则考虑能否接受这样的处理了。 请各位有经验的网友谈谈你们在实务中是如何处理的，谢谢！